【裁判字號】    92,訴,1449
【裁判日期】    920714
【裁判案由】    妨害自由等
【裁判全文】
臺灣高雄地方法院刑事判決                        九十二年度訴字第一四四九號
    公  訴  人  臺灣高雄地方法院檢察署檢察官
    被      告  甲○○
                丙○○
右列被告因妨害自由等案件，經檢察官提起公訴（九十二年度偵字第六九七九號），
本院判決如左：
    主  文
甲○○共同傷害人之身體，累犯，處有期徒刑陸月，如易科罰金，以參佰元折算壹日
；又共同損壞他人自用小客車之車窗及天窗，足以生損害於他人，累犯，處有期徒刑
肆月，如易科罰金，以參佰元折算壹日。應執行有期徒刑玖月，如易科罰金，以參佰
元折算壹日。
丙○○共同以強押上車、緊抓手腕之非法方法，剝奪人之行動自由，處有期徒刑伍月
，如易科罰金，以參佰元折算壹日。
    事  實
一、甲○○（原名張欽山）前因盜匪案件，經本院八十三年度少訴字第六○號判決處
    有期徒刑七年六月確定，於民國八十四年一月六日入監執行，於八十六年二月二
    十七日假釋出獄，至九十年十月十四日假釋期滿，假釋未經撤銷，所餘刑期以已
    執行論。詎其猶不知悔改，於九十一年九月二十五日晚間十一時許，與丙○○夥
    同另三、四十位姓名不詳之友人，一同前往位於高雄市○○區○○路與重信路交
    岔口附近之「御花園ＫＴＶ」內飲酒、唱歌，替甲○○歡度生日。迄翌日（二十
    六日）凌晨一時四十分許，渠等唱畢離開包廂，群聚在該ＫＴＶ大門前商議是否
    續往他處消費一事時，適有丁○○駕駛向友人鄭慧君所借車牌號碼ＺＢ─二八三
    三號自用小客車，亦停在該處準備搭載甫在該店內消費完畢之友人乙○○，惟丁○○俟乙○○坐上該自用小客車後，準備駕車離去時，甲○○及其約五、六位姓
    名年籍不詳之成年友人因酒醉之故，竟無端基於傷害及毀損之共同犯意聯絡，先
    由甲○○伸手進入車內毆打在駕駛座上之丁○○，再一同將丁○○由駕駛座上拖
    出車外，分持木棍、鐵椅（均未扣案）及以徒手圍毆丁○○，致丁○○受有頭部
    外傷併腦震盪及右胸挫傷、右臉挫傷（四×三公分）、左肩挫傷（五×四公分）
    、右膝後挫傷（八×六公分）之傷害，並將丁○○所駕駛之前開自用小客車所有
    車窗及天窗之玻璃均予以損壞，致不堪使用，足以生損害於車主鄭慧君。而乙○○見丁○○無端遭受毆打，隨即下車查看狀況，丙○○見狀竟與另一姓名年籍不
    詳之成年男子共同基於剝奪乙○○行動自由之犯意聯絡，由丙○○徒手強拉乙○○進入其友人所駕駛之車牌號碼不詳之自用小客車內，而將乙○○壓制在車內不
    令自由離去，並將該車駛至華夏路近高速公路匝道之某處停放，丙○○在車內猶
    一直緊抓住乙○○之手腕避免其逃脫，以此非法方式剝奪乙○○之行動自由達十
    至二十分鐘之久，始釋放乙○○下車步行離去。嗣同日凌晨二時四十分許，甲○○及丙○○共乘車欲送同車之友人林彥廷返家，而再度經過該ＫＴＶ附近時，因
    丙○○為通緝犯遭警攔檢後逮捕，始在員警提供甲○○及丙○○之照片予丁○○
    及乙○○指認下查獲上情。
二、案經丁○○及乙○○訴由高雄市政府警察局左營分局移送臺灣高雄地方法院檢察
    署檢察官偵查起訴。
    理  由
一、訊據被告甲○○及丙○○二人固不否認有於九十一年九月二十五日晚間十一時許
    至前開「御花園ＫＴＶ」唱歌慶生至翌日凌晨一至二時許，而於前開ＫＴＶ門口
    商量續攤事宜，且被告甲○○當晚有酒醉之事實，惟均矢口否認有右揭犯行，被
    告甲○○辯稱：當時伊喝醉了，不清楚是否有打人云云；被告丙○○則辯稱：伊
    無私行拘禁告訴人乙○○，可能係告訴人乙○○認錯人了云云。惟查：右揭事實
    業據告訴人丁○○、乙○○迭於警偵訊及本院審理時指訴綦詳（詳警卷第七至一
    ○頁、偵卷第一一、一二、二三至二五頁、本院卷第二六至二九頁），告訴人丁○○並於偵訊時陳稱：因為被告甲○○是第一個出手打伊的人，所以伊認得出，
    其他人就無法指認了等語（詳偵卷第一一頁），另告訴人丁○○於本院審理時復
    明確指稱被告甲○○即為將其拖下車並加毆打之人無誤（本院卷第二六頁），並
    稱：當時在ＫＴＶ大門口，光線很亮，故伊確定被告甲○○為毆打伊之人等語（
    詳本院卷第二六頁）；而告訴人乙○○亦於偵訊陳稱：伊肯定被告丙○○就是拖
    伊上車之人，因為他的外觀很好認，且伊被拖上車後就坐在被告丙○○旁邊，所
    以伊肯定就是他，另外被告甲○○則是第一個伸手進入車內毆打告訴人丁○○之
    人，所以伊也認得，其他人就無法認得出了等語（見偵卷第二三、二四頁），另
    告訴人乙○○於本院審理時復指稱：因伊當時坐在副駕駛座，被告甲○○與伊距
    離很近，且當時光線很亮，故伊非常確定被告甲○○即為將告訴人丁○○拖下車
    並加以毆打之人；而被告丙○○是因為伊與丙○○在車上面對面說話，故伊亦可
    確定被告丙○○即為拘禁伊之人等語屬實（本院卷第二九、三○頁）。參以告訴
    人丁○○、乙○○與被告二人並不相識，且被告二人亦坦承案發當時確有至該Ｋ
    ＴＶ唱歌慶生等情，告訴人二人之指認應無錯誤，故被告甲○○、丙○○所辯並
    不足採。此外，復有告訴人丁○○於前揭時地遭被告等人毆傷後至健仁醫院就診
    ，而由該院出具之診斷證明書一紙（見警卷第一三頁）、丁○○所駕駛車輛遭損
    壞後之車損照片七幀及車主鄭慧君所出具之委託書一份（詳警卷第一四至一八頁
    ）在卷可資佐證，是被告二人之犯行，洵堪認定。
二、核被告甲○○所為，係犯刑法第二百七十七條第一項之普通傷害罪及同法第三百
    五十四條之毀損罪；被告丙○○所為，係犯同法第三百零二條第一項剝奪他人行
    動自由罪。被告甲○○與姓名年籍不詳之成年友人五、六名就上開傷害、毀損犯
    行間，被告丙○○與另一名不詳姓名年籍成年男子間，就剝奪行動自由犯行間，
    分別有犯意聯絡及行為分擔，均應依共同正犯論處。又被告甲○○所犯傷害罪與
    毀損罪間，犯意各別，罪名有異，應分論併罰之。另被告甲○○（原名張欽山）
    前因盜匪案件，經本院八十三年度少訴字第六○號判決處有期徒刑七年六月確定
    ，於八十四年一月六日入監執行，於八十六年二月二十七日假釋出獄，至九十年
    十月十四日假釋期滿，假釋未經撤銷，所餘刑期以已執行論，此有臺灣高等法院
    被告全國前案紀錄表在卷可按，其前受有期徒刑執行完畢，於五年以內再犯本件
    最重本刑為有期徒刑以上之罪，為累犯，應依刑法第四十七條之規定，加重其刑
    。爰審酌被告甲○○、丙○○無端糾眾對陌生人施暴，對告訴人丁○○、乙○○
    造成之身心傷害甚鉅，且犯後不僅未坦承犯行，又未賠償告訴人，足認犯後態度
    不佳，尚無悔改之意等一切情狀，分別量處如主文所示之刑，並就被告甲○○所
    犯二罪定其應執行刑，併均諭知易科罰金之折算標準，以示懲儆。至於被告甲○○糾眾毆打告訴人丁○○所用之木棍、鐵椅，尚無證據足認係被告甲○○及其餘
    不詳姓名年籍之成年共犯所有，與刑法第三十八條第一項第二款之要件有違，且
    既未扣案，為免將來執行之困擾，爰不諭知沒收，併此敘明。
據上論斷，應依刑事訴訟法第二百九十九條第一項前段，刑法第二十八條、第二百七
十七條第一項、第三百五十四條、第三百零二條第一項、第四十七條、第四十一條第
一項前段、第二項、第五十一條第五款，罰金罰鍰提高標準條例第一條前段、第二條
，判決如主文。
本案經檢察官羅水郎到庭執行職務。
中    華    民    國    九十二    年      七      月        十四      日
                                  臺灣高雄地方法院刑事第二庭
                                      法  官    吳為平
右正本證明與原本無異。
如不服本判決，應於判決送達後十日內，向本院提出上訴狀。
                                      書記官    曾秀鳳
中    華    民    國    九十二    年      七      月        十五      日
附錄論罪科刑法條：
中華民國刑法第二百七十七條
傷害人之身體或健康者，處三年以下有期徒刑、拘役或一千元以下罰金。
犯前項之罪因而致人於死者，處無期徒刑或七年以上有期徒刑；致重傷者，處三年以
上十年以下有期徒刑。
中華民國刑法第三百五十四條
毀棄、損壞前二條以外之他人之物或致令不堪用，足以生損害於公眾或他人者，處二
年以下有期徒刑、拘役或五百元以下罰金。
中華民國刑法第三百零二條
私行拘禁或以其他非法方法，剝奪人之行動自由者，處五年以下有期徒刑、拘役或三
百元以下罰金。
因而致人於死者，處無期徒刑或七年以上有期徒刑，致重傷者，處三年以上十年以下
有期徒刑。
第一項之未遂犯罰之。


司法院資訊處製作；財團法人民間司法改革基金會備份。
